<!DOCTYPE html PUBLIC "-//W3C//DTD XHTML 1.0 Transitional//EN" "http://www.w3.org/TR/xhtml1/DTD/xhtml1-transitional.dtd">
<html xmlns="http://www.w3.org/1999/xhtml">
<head>
	<meta http-equiv="Content-Type" content="text/html; charset=iso-8859-1" />
	<title>Ymmärrä suomea</title>
	<style type="text/css" media="all">@import "css/styles.css";</style>
	<script type="text/javascript" src="swfobject.js"></script>
</head>
<body class="font-medium">
	<div id="main-wrapper">
		<div id="topbar"></div>
		<div id="main-menu">
			<table cellspacing="0" cellpadding="0" border="0" class="add-links"><tr>
				<td class="item"><img class="raquo" src="i/raquo.gif" alt="" height="7" width="4" /><a href="/ymmarra/index.php?moduli=sanakirja">Sanakirja</a></td>
				<td class="item"><img class="raquo" src="i/raquo.gif" alt="" height="7" width="4" /><a href="/ymmarra/index.php?moduli=verbit">Verbiluettelo</a></td>
				<td class="item"><img class="raquo" src="i/raquo.gif" alt="" height="7" width="4" /><a href="/ymmarra/index.php?moduli=kielioppi">Kielioppi</a></td>
			</tr></table>
			<table cellspacing="0" cellpadding="0" border="0"><tr>
				<td class="item"><img class="raquo" src="i/raquo.gif" alt="" height="7" width="4" /><a href="/ymmarra/index.php">Etusivu</a></td>
				<td class="item"><img class="raquo" src="i/raquo.gif" alt="" height="7" width="4" /><a href="/ymmarra/index.php?moduli=tekstit">Lukutekstit</a></td>
			</tr></table>
		</div>
		<div id="content">
			<table cellspacing="0" cellpadding="0" border="0" id="content-wrapper"><tr>
				<td>
					<div id="left-menu">
												<div class="header-verb"><span>Verbit</span></div>
						<div class="menu">
								<div class="init"><a href="/ymmarra/index.php?moduli=verbit&kirjain=a">A</a></div>
								<div class="init"><a href="/ymmarra/index.php?moduli=verbit&kirjain=e">E</a></div>
								<div class="init"><a href="/ymmarra/index.php?moduli=verbit&kirjain=h">H</a></div>
								<div class="init"><a href="/ymmarra/index.php?moduli=verbit&kirjain=i">I</a></div>
								<div class="init"><a href="/ymmarra/index.php?moduli=verbit&kirjain=j">J</a></div>
								<div class="init"><a href="/ymmarra/index.php?moduli=verbit&kirjain=k">K</a></div>
								<div class="init"><a href="/ymmarra/index.php?moduli=verbit&kirjain=l">L</a></div>
								<div class="init"><a href="/ymmarra/index.php?moduli=verbit&kirjain=m">M</a></div>
								<div class="init"><a href="/ymmarra/index.php?moduli=verbit&kirjain=n">N</a></div>
								<div class="init"><a href="/ymmarra/index.php?moduli=verbit&kirjain=o">O</a></div>
								<div class="init"><a href="/ymmarra/index.php?moduli=verbit&kirjain=p">P</a></div>
								<div class="init"><a href="/ymmarra/index.php?moduli=verbit&kirjain=r">R</a></div>
								<div class="init"><a href="/ymmarra/index.php?moduli=verbit&kirjain=s">S</a></div>
								<div class="init"><a href="/ymmarra/index.php?moduli=verbit&kirjain=t">T</a></div>
								<div class="init"><a href="/ymmarra/index.php?moduli=verbit&kirjain=u">U</a></div>
								<div class="init"><a href="/ymmarra/index.php?moduli=verbit&kirjain=v">V</a></div>
								<div class="init"><a href="/ymmarra/index.php?moduli=verbit&kirjain=y">Y</a></div>
								<div class="init"><a href="/ymmarra/index.php?moduli=verbit&kirjain=Ä">Ä</a></div>
						</div>					</div>
				</td>
				<td>
					<div id="main-content">
						<div id="path">
							<a href=".">Etusivu</a> &gt; <a href="/ymmarra/index.php?moduli=verbit&kirjain=H">H</a>						</div>
													<h1>HERÄTÄ</h1>
						<table cellspacing="0" cellpadding="0" border="0">
							<tr>
								<td colspan="2" style="padding-bottom:10px;"><strong>Aktiivin indikatiivi</strong></td>
							</tr>
							<tr>
								<td><pre>PREESENS                   
minä     herään            
sinä     heräät            
hän      herää             
me       heräämme          
te       heräätte          
he       heräävät          

PASSIIVI
         herätään          

IMPERFEKTI                 
         heräsin           
         heräsit           
         heräsi            
         heräsimme         
         heräsitte         
         heräsivät         

PASSIIVI
         herättiin         

PERFEKTI
olen     herännyt          
olet     herännyt          
on       herännyt          
olemme   heränneet         
olette   heränneet         
ovat     heränneet         

PASSIIVI
on       herätty           

PLUSKVAMPERFEKTI
olin     herännyt          
olit     herännyt          
oli      herännyt          
olimme   heränneet         
olitte   heränneet         
olivat   heränneet         

PASSIIVI
oli      herätty           
</pre></td>
								<td>&nbsp;&nbsp;&nbsp;</td>
								<td><pre>  KIELTOMUOTO
  en        herää
  et        herää 
  ei        herää
  emme      herää
  ette      herää
  eivät     herää


  ei        herätä

   
  en        herännyt
  et        herännyt
  ei        herännyt
  emme      heränneet
  ette      heränneet
  eivät     heränneet


  ei        herrätty


  en    ole herännyt
  et    ole herännyt
  ei    ole herännyt
  emme  ole heränneet
  ette  ole heränneet
  eivät ole heränneet


  ei    ole herätty


  en    ollut  herännyt
  et    ollut  herännyt
  ei    ollut  herännyt
  emme  olleet heränneet
  ette  olleet heränneet
  eivät olleet heränneet


  ei    ollut  herätty
</pre></td>
							</tr>
						</table>
						<table cellspacing="0" cellpadding="0" border="0">
							<tr>
								<td colspan="2" style="padding-bottom:10px;"><strong>Aktiivin konditionaali</strong></td>
							</tr>
							<tr>
								<td><pre>PREESENS
minä     heräisin          
sinä     heräisit          
hän      heräisi           
me       heräisimme        
te       heräisitte        
he       heräisivät        

PASSIIVI
         herättäisiin      

PERFEKTI
olisin   herännyt          
olisit   herännyt          
olisi    herännyt          
olisimme heränneet         
olisitte heränneet         
olisivat heränneet         

PASSIIVI
olisi    herätty           
</pre></td>
								<td>&nbsp;&nbsp;&nbsp;</td>
								<td><pre> 
  en        heräisi
  et        heräisi
  ei        heräisi
  emme      heräisi
  ette      heräisi
  eivät     heräisi


  ei        herättäisi


  en    olisi  herännyt
  et    olisi  herännyt
  ei    olisi  herännyt
  emme  olisi  heränneet
  ette  olisi  heränneet
  eivät olisi  heränneet


  ei    olisi  herätty
</pre></td>
							</tr>
						</table>
						<table cellspacing="0" cellpadding="0" border="0">
							<tr>
								<td colspan="2" style="padding-bottom:10px;"><strong>Aktiivin potentiaali</strong></td>
							</tr>
							<tr>
								<td><pre>PREESENS
minä     herännen          
sinä     herännet          
hän      herännee          
me       herännemme        
te       herännette        
he       herännevät        

PASSIIVI
         herättäneen       

PERFEKTI
lienen   herännyt          
lienet   herännyt          
lienee   herännyt          
lienemme heränneet         
lienette heränneet         
lienevät heränneet         

PASSIIVI
lienee   herätty           
</pre></td>
								<td>&nbsp;&nbsp;&nbsp;</td>
								<td><pre> 
  en        heränne
  et        heränne
  ei        heränne
  emme      heränne
  ette      heränne
  eivät     heränne


  ei        herättäne


  en    liene  herännyt
  et    liene  herännyt
  ei    liene  herännyt
  emme  liene  heränneet
  ette  liene  heränneet
  eivät liene  heränneet


  ei    liene  herätty
</pre></td>
							</tr>
						</table>
						<table cellspacing="0" cellpadding="0" border="0">
							<tr>
								<td colspan="2" style="padding-bottom:10px;"><strong>Aktiivin imperatiivi</strong></td>
							</tr>
							<tr>
								<td><pre>PREESENS

(sinä)   herää             
(hän)    herätköön         
(me)     herätkäämme       
(te)     herätkää          
(he)     herätkööt         

PASSIIVI
         herättäköön       

PERFEKTI

ole      herännyt          
olkoon   herännyt          
olkaamme heränneet         
olkaa    heränneet         
olkoot   heränneet         

PASSIIVI
olkoon   herätty           
</pre></td>
								<td>&nbsp;&nbsp;&nbsp;</td>
								<td><pre> 

  älä       herää
  älköön    herätkö
  älkäämme  herätkö
  älkää     herätkö
  älköot    herätkö


  älköön      herättäkö



  älä      ole  herännyt
  älköön   olko herännyt
  älkäämme olko heränneet
  älkää    olko heränneet
  älkööt   olko heränneet


  älköön   olko herätty
</pre></td>
							</tr>
						</table>
						<table cellspacing="0" cellpadding="0" border="0">
							<tr>
								<td colspan="2" style="padding-bottom:10px;"><strong>Verbin nominaalimuodot</strong></td>
							</tr>
							<tr>
								<td><pre>I INFINITIIVI              
Lyhyempi muoto:            
         herätä            

Pitempi muoto:             
         herätäkseni       
         herätäksesi
         herätäkseen
         herätäksemme
         herätäksenne
         herätäkseen

III  INFINITIIVI           
inessiivi    heräämässä    
elatiivi     heräämästä    
illatiivi    heräämään     
adessiivi    heräämällä
abessiivi    heräämättä    
instruktiivi heräämän      
                           
Passiivi
instruktiivi herättämän    
                           
                           
</pre></td>
								<td>&nbsp;&nbsp;&nbsp;</td>
								<td><pre>  II INFINITIIVI
  inessiivi     herätessä
  instruktiivi  heräten

  Passiivi
  inessiivi     herättäessä






  IV INFINITIIVI
  nominatiivi   herääminen
  partitiivi    heräämistä
    

  I PARTISIIPPI 
  aktiivi       heräävä
  passiivi      herättävä

  II PARTISIIPPI 
  aktiivi       herännyt
  passiivi      herätty
</pre></td>
							</tr>
						</table>

					</div>
				</td>
			</tr></table>		</div>
		<div id="footer"><a href="http://www.oph.fi/"><img src="i/oph_logo_ymmarrasuomea.gif" width="157" height="35" alt="OPH" /></a></div>
	</div>
</body>
</html>
